# 呼唤陈版主！版主求教！

提问人：bbspoliu 时间：2014-01-29 17:47:44
请问盈余公积用于弥补企业亏损有没有限制？是可以全部用于补亏么，还是需要留存一定比例？ 谢谢！！

回答人：chenyiwei
《公司法》只是规定“法定公积金转为资本时，所留存的该项公积金不得少于转增前公司注册资本的百分之二十五”（见第一百六十九条），没有规定以盈余公积补亏时留存的盈余公积必须达到一定的最低比例。